【裁判字號】    89,上訴,805
【裁判日期】    890103
【裁判案由】    毒品危害防制條例
【裁判全文】
臺灣高等法院臺中分院刑事判決                    八十九年度上訴字第八○五號
    上  訴  人  臺灣苗栗地方法院檢察署檢察官
    被      告  乙○○
    指定辯護人  本院公設辯護人  甲○○
右上訴人因被告違反毒品危害防制條例案件，不服臺灣苗栗地方法院八十八年度訴字
第二七九號，中華民國八十九年一月三日第一審判決（起訴案號：臺灣苗栗地方法院
檢察署八十八年度偵字第三三四九號），提起上訴，本院判決如左：
      主  文
上訴駁回。
      理  由
一、本案經本院審理結果，認第一審判決被告乙○○無罪並無不當，應予維持，並引
    用第一審判決書記載之證據及理由（如附件）。
二、臺灣苗栗地方法院檢察署檢察官上訴意旨雖以：本件被告為警查獲時起出分裝杓
    二支及分裝袋五十四只，苟其持有毒品僅供己施用，衡諸施用數量及毒品價格，
    何需用及該處理多量毒品所用之分裝器具﹖且證人鍾文森前有施用毒品前科，衡
    情毒品來源均係與毒販多次少量交易而來，證人與被告既無宿怨，對於如何交易
    、金額多少之記憶，理應隨時間之經過而減退，加以個人述能力有別，是考究
    證人證述購買毒品之詳細情節須完全相符，實背於常理，原判決認定事實及適用
    法律應有違誤云云。惟查證人鍾文森於民國八十八年四月十四日警訊時係指稱：
    「（我吸用之安非他命）是向綽號小黑購買一次，向綽號阿中男子購買一次；於
    八十八年三月中旬在造橋火車站向綽號小黑男子購買一次，於八十八年四月四日
    在東庄里土地公廟向綽阿中男子購買一次」（見偵卷第十頁），翌（八十八年四
    月十五日）日警訊中指證稱：「我是於八十八年四月十日十五時許，在我自宅（
    頭份鎮○○路七十三巷五十八弄十號）向彭文（應係『國』之誤）通購買安非他
    命，我是扣機給乙○○，雙方約定由他攜帶安非他命至我家賣給我，是以現金新
    台幣二千元購買約二、五公克安非他命」云云，並指認警方所提示之被告口卡（
    見偵卷第十一頁反面）。嗣於八十八年七月九日偵查中則指稱：「不知道乙○○
    之呼叫器號碼，我沒有打過呼叫器給他，我是朋友打呼叫器給他，才約定見面的
    ，：：：是透過朋友介紹才知道他賣安，我忘了是買一千或二千元，我是今年四
    月十四日自首，今年四月十日下午三時向他買的，買後當天及四月十三日我分二
    次吸用，我透過朋友扣機給他，朋友帶他來我家拿給我的，我們之前就熟識，但
    不知他賣安。（綽號小黑及阿忠知其姓名﹖）阿忠我不知道，小黑就是我在警訊
    時指認之人」云云（見偵卷第三十二、三十三頁）。徵之該證人一再指稱僅向被
    告購買一次安非他命，衡情苟其證述為真，其既與被告為舊識，何以於警訊初供
    中未能直接明白指認係被告販賣﹖又其既僅購買一次（加上向另一阿中之男子所
    購買亦僅二次），理當就聯絡方式有明確記憶，詎其所供述聯絡方式竟前後矛盾
    不符；又其先供稱向小黑購買之時間為八十八年三月中旬在造橋火車站購買，既
    而卻供述向被告購買之時間為八十八年四月十日下午三時許，在其自宅購買二、
    五公克，偵查中再指稱警訊所指認之人（被告）即為小黑，前後指證購買時間尤
    有嚴重矛盾之處，且已超乎常情，足證其指證之不符，非因時間之經過而記憶減
    退所致，其所為證述自不足為被告不利之認定依據。又被告遭扣案之物品，經查
    並無任何毒品安非他命，至所謂分裝器二支，不過為吸管斜剪而製成，本不足作
    為精細分裝價昂之毒品唯一所用，而所謂分裝袋，與販賣毒品並無必然之邏輯關
    聯，亦難以扣案物品逕認被告有販賣毒品之犯行。此外，上訴意旨並未提出其他
    不利被告之證據，其仍執陳詞，指摘原判決不當，核無理由，應予駁回。
三、被告經合法傳喚，無正當之理由不到庭，爰不待其陳述，逕行判決。
據上論斷，應依刑事訴訟法第三百七十三條、第三百七十一條、第三百六十八條，判
決如主文。
本案經檢察官丙○○到庭執行職務。
中      華      民      國    八十九    年     十一     月      九      日
                                  臺灣高等法院臺中分院刑事第六庭
                                        審判長法  官  李  文  雄
                                              法  官  龔  永  昆
                                              法  官  邱  顯  祥
右正本證明與原本無異。
如不服本判決應於收受送達後十日內向本院提出上訴書狀，其未述上訴之理由者並
得於提起上訴後十日內向本院補提理由書（均須按他造當事人之人數附繕本）。
                                              書記官  方  茂  焜
中      華      民      國     八十九     年     十一     月     十     日
                                              Ｄ
台灣苗栗地方法院刑事判決                          八十八年度訴字第二七九號
    公  訴  人  臺灣苗栗地方法院檢察署檢察官
    被      告  乙○○  男二十三歲（民國○○○年○月○○日生）
                        住苗栗縣頭份鎮○○路一九一號
                        身分證統一編號：Ｚ000000000號
    指定辯護人  本院公設辯護人蔡文亮
右列被告因毒品危害防制條例案件，經檢察官提起公訴（八十八年度偵字第三三四九
號），本院判決如左：
    主  文
乙○○無罪。
    理  由
一、公訴意旨略以：被告乙○○於民國（下同）八十八年四月十日下午三時許，持第
    二級毒品安非他命至苗栗縣頭份鎮○○路七十三巷五十八弄十號鍾文森住處，以
    新台幣二千元之代價，販賣前揭毒品少許予鍾文森，嗣經警持本署檢察官簽發之
    搜索票至乙○○在苗栗縣頭份鎮○○路一九一號住所實施搜索而查獲，並扣得吸
    食器一組、殘有疑似第二級毒品安非他命之分裝袋六只、分裝袋四十八只、分裝
    杓二支、玻璃頭一個等物。因認被告乙○○涉有販賣第二級毒品安非他命罪嫌。
二、按犯罪事實應依證據認定之，無證據不得推定其犯罪事實；又不能證明被告犯罪
    者，即應諭知無罪之判決，刑事訴訟法第一百五十四條、第三百零一條第一項分
    別定有明文。又共同被告所為不利於己之供述，固得採為其他共同被告犯罪之證
    據，惟此項不利供述，仍應調查其他必要之證據，以察其是否與事實相符，自難
    專憑此項供述，為其他共同被告犯罪事實之認定。且共同被告不利於己之陳述，
    固得採為其他共同被告犯罪之證據，惟此項不利之陳述，須無瑕疵可指，而就其
    他方面調查，又與事實相符，始得採為其他共同被告犯罪事實之認定，最高法院
    三十一年上字第二四二三號、四十六年台上字第四一九號亦分別著有判例。
三、本件公訴人認被告乙○○涉有販賣第二級毒品安非他命之罪嫌，無非係以証人鍾
    文森之指述、扣有被告乙○○所有之食器一組、殘有第二級毒品安非他命之分裝
    袋六只、分裝袋四十八只、分裝杓二支、玻璃頭一個等物為其依據。
四、訊據被告乙○○於偵查及本院審理中均堅詞否認有何右揭犯行，辯稱：伊被扣得
    上開食器一組、殘有第二級毒品安非他命之分裝袋六只、分裝袋四十八只、分裝
    杓二支、玻璃頭一個等物，係供己施用安非他命所用（業經觀察勒戒），伊並無
    販賣安非他命予証人鍾文森等語。經查，証人鍾文森先於警初訊中供稱：伊之安
    非他命係向綽號小黑、阿中所購買：：：伊不清楚其等之年籍資料等語；續於警
    複訊中改稱：安非他命係伊以呼叫器聯絡被告乙○○，約定由被告帶安非他命
    至伊家中以新台幣（下同）二千元賣二點五公克安非他命予伊等語。再於偵查中
    供稱：伊不知道被告乙○○之呼叫器號碼，伊沒有打過呼叫器予被告，伊係透過
    朋友打呼叫器給被告，伊忘了係向被告買一千元或二千元之安非他命等語。証人
    鍾文森又於本院審理中轉稱：伊向被告乙○○買過一次安非他命，係伊打電話向
    被告聯絡，再由被告乙○○送安非他命至伊家中等語。綜上，証人鍾文森就係以
    何種方式向被告乙○○聯絡購買安非他命之情，再參酌証人於警初訊中並無供証
    安非他命係向被告乙○○所購得，而係於警複訊時方改口稱係向被告購得等情，
    証人前後供証反覆不一顯有瑕疵，實難據採為不利被告之認定。又被告遭警搜索
    時並無扣得安非他命、至上開所扣得吸食器、分裝袋等物，係被告乙○○施用時
    所用（有本院被告全國前案紀錄表在卷可參）亦為情理之常，即難以此認定被告
    確涉販賣安非他命之情，綜上所述，被告乙○○上開所辯應屬可信，實難即認被
    告乙○○有何販賣之犯行，此外復查無其他積極證據足資證明被告人確有公訴人
    所指犯行，自應諭知被告無罪之判決。
五、據上論斷，應依刑事訴訟法第三百零一條第一項，判決如主文。
本案經檢察官黃智勇到庭執行職務。
中      華      民      國    八十九    年      一      月      三      日
                              台灣苗栗地方法院刑事庭
                                  法  官  姚  銘  鴻
右正本證明與原本無異。
如不服本判決，應於判決送達後十日內向本院提出上訴狀( 應附繕本 )，上訴於臺灣
高等法院台中分院。
                                  書記官  崔  玉  屏
中     華       民      國     八十九   年      一      月       三     日


司法院資訊處製作；財團法人民間司法改革基金會備份。
